

# DAVID CANO ZAFRA

INGENIERO FÍSICO Y BIOMÉDICO

DIRECCIÓN C/ RESIDENCIA, BARCELONA C/ MARÍA GUZMÁN, MADRID NÚMERO 629985034 CORREO
DAVID.CANO221@GMAIL.COM

#### PERFIL PROFESIONAL

Ingeniero físico con máster en ingeniería biomédica. Experiencia de 1 año en investigación con señales digitales biomédicas. Me considero una persona curiosa con ganas y capacidad de **aprender rápido** y mejorar **constantemente**. Puedo **adaptarme** a diferentes stuaciones aportando **puntos de vista** matemáticos, físicos y/o ingenieriles.

## **EDUCACIÓN**

MSC INGENIERÍA BIOMÉDICA 2018 - 2020

BSC INGENIERÍA FÍSICA 2014 - 2018

#### **IDIOMAS**

ESPAÑOL

CATALÁN

INGLÉS

ALEMÁN

### **EXPERIENCIA**

BECARIO DE INVESTIGACIÓN - UPC SEP. 2018 - ENE. 2020

- Adquisición, procesado y visualización de señales digitales biomédicas.
- Empleo de Matlab y Python.

# ATENCIÓN AL ESTUDIANTE - UPC MAR. 2018

 Informar a los alumnos de instituto que esten interesados sobre aspectos de la carrera.

ATENCIÓN AL CLIENTE - DECATHLON JUN. 2017 - OCT. 2017

- Atender y dar soporte al cliente.
- Ayudar a los compañeros de otros departamentos.

## HABILIDADES DE PROGRAMACIÓN

**MATLAB** 

**PYTHON** 

**EXCEL** 

R

SQL



### HABILIDADES PROFESIONALES

VERSATILIDAD RESPONSABILIDAD

VOLUNTAD DE RESOCIÓN DE APRENDER PROBLEMAS

ASERTIVIDAD TRABAJO EN EQUIPO